# 辞退福利 - 内退支出的折现费是否不经过“未确认融资费用”核算？

提问人：Tina_123邓 时间：2021-01-07 15:33:08
请问陈版和其他朋友，这块在实际操作是怎样的？
《企业会计准则 9 号-职工薪酬》提到，辞退福利-内退支出以折现后的金额计入当期损益和辞退福利。那计提到应付职工薪酬的金额与下年实际支付的金额，差异数是在下一年实际支出时才计入“财务费用”吗？还是通过“未确认融资费用”进行摊销？
另外，客户通过“未确认融资费用”进行摊销了，账面期末余额很大，这块要怎样建议处理？从现值的角度，不影响报表金额，但是会计账务处理呢？谢谢！

回答人：chenyiwei
相关利息费用也是采用实际利率法确认，因此需在存续期间按实际利率确认利息支出，计入财务费用——利息支出。一般不单独设置“未确认融资费用”科目。